臺灣士林地方法院刑事判決　　　　　　　 94年度易字第172號
公 訴 人　臺灣士林地方法院檢察署檢察官
被　　告　乙○○
上列被告因竊盜案件，經檢察官提起公訴（93年度偵字第8670號
），被告於本院準備程序為有罪之陳述，經本院合議庭裁定改由
受命法官獨任依簡式審判程序審理，並判決如下：
    主  文
乙○○攜帶兇器竊盜，累犯，處有期徒刑壹年，扣案之可拆式六
角扳手壹把（由前端業已磨尖之六角型金屬頭壹支及金屬扳手壹
支共同組成）、棉質手套壹雙，均沒收。
    事  實
一、乙○○前於民國86年間因違反麻醉藥品管理條例及違反肅清
    煙毒條例等罪，經臺灣高等法院以86年上訴字第3966號判決
    ，分別判處有期徒刑6 月、3 年2 月，應執行有期徒刑3 年
    6 月確定，於86年11月27日送監執行，嗣於88年11月18日縮
    短刑期假釋出監，假釋中並付保護管束至90年5 月2 日，惟
    因乙○○於假釋期間內施用毒品，經裁定撤銷假釋入監執行
    殘刑，而於91年12月16日縮刑期滿執行完畢。詎乙○○猶不
    知悔改，意圖為自己不法之所有，而基於竊盜及毀損之犯意
    ，於93年9 月13日晚上8 時許，攜帶其所有客觀上足供兇器
    使用之可拆式六角扳手1 把（由前端業已磨尖之六角型金屬
    頭1 支及金屬扳手1 支共同組成），前往台北市○○區○○
    路200 號前，見車牌號碼DY-7281 號自小客車（使用人：甲
    ○○、車輛登記所有人：李秀禎）停放該處，且車內放置有
    手提包1 只，認有機可乘，乃先隨地撿拾遭人棄置之棉質手
    套1 雙戴上以防留下指紋，旋即持上開可拆式六角扳手，將
    前端已磨尖之金屬頭插入上開車輛之車門鎖內，並用力旋轉
    扳手將鎖頭撬壞後，開啟車門進入車內，竊得甲○○所有放
    置車內之手提包1 只暨其內放置之財物（詳如附表所示），
    嗣因乙○○於財物得手後之同日晚上8 時5 分許，在台北市
    內湖區○○路220 巷5 弄1 號前檢視竊得之財物，遭巡邏該
    處之員警察覺其形跡可疑而上前盤查，並徵得其同意後搜索
    身體，當場在其身上扣得其所有供作案用之可拆式六角扳手
    1 支、棉質手套1 雙及與上開犯行無關之手電筒1 支暨附表
    編號1 至4 所示林嘉惠遭竊之財物（其餘財物於乙○○逃離
    行竊地點之途中掉落而下落不明），始悉上情。
二、案經甲○○訴由臺北市政府警察局內湖分局報告臺灣士林地
    方法院檢察署檢察官偵查起訴。
    理  由
一、按刑事訴訟法第232 條所謂犯罪之被害人，指因犯罪行為直
    接受損害之人，就財產犯罪言，所有權人固為被害人，即對
    於該財產事實上有使用、監督之人，因他人之犯罪行為致其
    使用監督權受侵害者，亦不失為直接被害人，故物之借用人
    或承租人，對於借用物或租賃物雖無所有權，但既享有管理
    、使用或收益之權限，故故予毀損，致其不能為使用收益時
    ，該借用人或承租人，自得依法提出告訴（最高法院90年度
    台非字第97號判決可資參照）。查本案車門鎖遭毀損之車牌
    號碼DY-7281 號自用小客車雖登記為李秀禎所有，此有行車
    執照影本1 紙在卷可稽，惟該車平日係由告訴人甲○○使用
    ，亦據甲○○於偵查中具結證述明確（見偵卷第94頁），揆
    諸上開說明，甲○○於偵查中就上開車輛之車門鎖遭毀損之
    事實提出告訴，自屬合法告訴，本院應就此部份犯行予以實
    體判決，合先敘明。
二、上揭事實，業據被告乙○○迭於警局初詢、偵查中及本院審
    理時坦白承認，核與證人即告訴人甲○○於警局初詢及偵查
    中證述：其所使用中之上開車輛，遭人破壞車門鎖後，進入
    車內竊取如附表所示財物之被害情節相符，此外，並有卷附
    告訴人出具之贓物認領保管收據1 紙、現場照片7 幀及扣案
    之被告所有供作案用之可拆式六角扳手1 把（由前端業已磨
    尖之六角型金屬頭1 支及金屬扳手1 支共同組成）及棉質手
    套1 雙可佐，足認被告自白與事實相符，可以採信，本案事
    證明確，被告犯行可以認定，應依法論科。
三、查被告乙○○持以行竊之可拆式六角扳手1 把，係由長12公
    分之金屬扳手及長8 公分之六角型金屬頭組合而成，質地堅
    硬，且該金屬頭前端業已磨成尖銳狀等情，業經本院於審理
    期日當庭勘驗無訛，如持以行兇，依一般社會通念，皆認足
    以對人之生命、身體產生危險，是被告攜帶該可拆式六角扳
    手1 把損壞車門鎖後行竊車內財物，足以生損害於車輛使用
    人甲○○，核其所為，係犯刑法第354 條毀損罪及同法第32
    1 條第1 項第3 款之攜帶兇器竊盜罪；被告所犯上開2 罪間
    ，有手段目的之牽連關係，為牽連犯，應依刑法第55條之規
    定，從一重論以刑法第321 條第1 項第3 款之攜帶兇器竊盜
    罪。又被告曾犯如事實欄所載之罪並經執行徒刑完畢，有臺
    灣高等法院被告前案紀錄表在卷可稽，其於受有期徒刑執行
    完畢後5 年內，再犯本案有期徒刑以上之加重竊盜罪，為累
    犯，應依刑法第47條之規定加重其刑。爰審酌被告正值盛年
    ，不思循正當途徑獲取財富，所為攜帶兇器竊盜犯行，對他
    人生命、身體所生危害非輕，惟犯後坦承犯行尚有悔意，且
    竊盜所得財物，部分業已返還被害人，並其犯罪之動機、目
    的及智識程度等一切情狀，量處如主文所示之刑，以示懲儆
    。
四、扣案之可拆式六角扳手1 把（由前端業已磨尖之六角型金屬
    頭1 支及金屬扳手1 支共同組成）及棉質手套1 雙，係被告
    所有，供本案犯罪所用之物，業據被告供承在卷，爰依刑法
    第38條第1 項第2 款之規定，諭知沒收；至扣案之手電筒1
    支，雖係被告所有之物，然無從認定係供本案犯行所用之物
    ，爰不予宣告沒收，附此敘明。
據上論斷，應依刑事訴訟法第273 條之1 第1 項、第299 條第1
項前段，刑法第321 條第1 項第3 款、第354 條、第55條、第47
條、第38條第1 項第2 款，罰金罰鍰提高標準條例第1 條前段，
判決如主文。
本案經檢察官靳開聖到庭執行職務。
中　　華　　民　　國　　94　　年　　5 　　月　　18　　日
                  刑事第三庭法  官  吳祚丞
以上正本證明與原本無異。
如不服本判決應於送達後10日內，向本院提出上訴狀。
                            書記官  林立原
中　　華　　民　　國　　94　　年　　5 　　月　　20　　日
 附表
┌──┬──────────┬────┬──────┐
│編號│物   品   名   稱   │ 數  量 │ 備      註 │
├──┼──────────┼────┼──────┤
│ 1  │中國石油捷利卡      │  1張   │（已領回）  │
├──┼──────────┼────┼──────┤
│ 2  │中國信託商業銀行證券│  1本   │（已領回）  │
│    │交易存摺            │        │            │
├──┼──────────┼────┼──────┤
│ 3  │中華郵政存摺        │  1本   │（已領回）  │
├──┼──────────┼────┼──────┤
│ 4  │手提包              │  1個   │（已領回）  │
├──┼──────────┼────┼──────┤
│ 5  │聯邦商業銀行信用卡  │  3張   │            │
├──┼──────────┼────┼──────┤
│ 6  │中華商業銀行信用卡  │  1張   │            │
├──┼──────────┼────┼──────┤
│ 7  │國泰世華銀行信用卡  │  1張   │            │
├──┼──────────┼────┼──────┤
│ 8  │中國信託商業銀行信用│  1張   │            │
│    │卡                  │        │            │
├──┼──────────┼────┼──────┤
│ 9  │零錢包              │  1個   │            │
├──┼──────────┼────┼──────┤
│ 10 │現金                │新台幣30│            │
│    │                    │元      │            │
└──┴──────────┴────┴──────┘
所犯法條：
刑法第321 條第1 項第3 款：
犯竊盜罪而有左列情形之一者，處六月以上、五年以下有期徒刑
：
一  於夜間侵入住宅或有人居住之建築物、船艦或隱匿其內而犯
之者。
二  毀越門扇、牆垣或其他安全設備而犯之者。
三  攜帶兇器而犯之者。
四  結夥三人以上而犯之者。
五  乘火災、水災或其他災害之際而犯之者。
六  在車站或埠頭而犯之者。
前項之未遂犯罰之。
刑法第354 條：
毀棄、損壞前二條以外之他人之物或致令不堪用，足以生損害於
公眾或他人者，處二年以下有期徒刑、拘役或五百元以下罰金。
